臺灣臺中地方法院刑事判決　　　　　　100年度簡上字第137號
上　訴　人　臺灣臺中地方法院檢察署檢察官
被　　　告　賴玉珍
選任辯護人　張究安律師
　　　　　　劉思顯律師
上列被告因業務侵占案件，不服本院臺中簡易庭九十九年度中簡
字第九八三號中華民國一００年一月三十一日第一審簡易判決（
聲請簡易判決處刑案號：臺灣臺中地方法院檢察署九十八年度偵
續一字第五號、九十九年度偵字第三七六五號），提起上訴，本
院管轄之第二審合議庭判決如下：
    主    文
上訴駁回。
    犯罪事實及理由
一、本案經本院審理結果，認原第一審簡易判決認事用法及量刑
    均無不當，應予維持，並引用如附件第一審判決書（含臺灣
    臺中地方法院檢察署檢察官簡易判決處刑聲請書）記載之事
    實、證據及理由。
二、上訴人即檢察官之上訴意旨略以：被告賴玉珍否認犯罪，態
    度不佳，且迄未與被害人陳勵今和解以獲取被害人之原諒，
    原判決竟量處法定最低刑，所為量刑實屬過輕，是請求予以
    撤銷改判較重之刑云云。惟按刑罰之量定，固屬法院自由裁
    量之職權行使，但仍應審酌刑法第五十七條所列各款事由及
    一切情狀，為酌量輕重之標準，並非漫無限制；量刑輕重係
    屬事實審法院得依職權自由裁量之事項，苟已斟酌刑法第五
    十七條各款所列情狀而未逾越法定刑度，不得遽指為違法；
    且在同一犯罪事實與情節，如別無其他加重或減輕之原因，
    下級審量定之刑，亦無過重或失輕之不當情形，則上級審法
    院對下級審法院之職權行使，原則上應予尊重（最高法院七
    十二年臺上字第六六九六號、七十五年臺上字第七○三三號
    判例及八十五年度臺上字第二四四六號判決意旨參照）。查
    原審既以被告罪證明確，適用刑法第二十八條、第三十一條
    第一項前段、第三百三十六條第二項、第四十一條第一項前
    段，中華民國九十六年罪犯減刑條例第二條第一項第三款、
    第七條，刑法施行法第一條之一第一項、第二項前段之規定
    ，予以論罪，併審酌被告雖未具業務上持有系爭大客車之身
    分，然係主導角色，又犯罪後復未積極尋求告訴人陳勵今之
    諒解並賠償損害，未見有具體悔意，而未依刑法第三十一條
    第一項但書規定減輕其刑，另兼衡被告犯罪之手段及本案侵
    占財物之價值等一切情狀，判處被告有期徒刑六月，如易科
    罰金，以新台幣一千元折算一日，減為有期徒刑三月，如易
    科罰金，以新台幣一千元折算一日，且未給予被告緩刑之宣
    告，核其認事用法及量刑，均無違法及不當之處，亦即原判
    決所為量刑部分既已考量被告前均否認犯罪，且未賠償被害
    人損害等刑法第五十七條所列各款事由及一切情狀，而為酌
    量輕重之標準，則檢察官上揭上訴理由指稱原審顯未考量此
    等情節而量刑過輕等語，即非允洽，尚無足取，揆諸上開實
    務見解意旨，原審判決自應予維持。從而，本件上訴人即檢
    察官所為本件上訴，為無理由，當予駁回。
據上論斷，應依刑事訴訟法第四百五十五條之一第一項、第三項
、第三百七十三條、第三百六十八條，判決如主文。
中    華    民    國   100    年    4     月    29    日
                  刑事第十五庭  審判長法  官  劉國賓
                                      法  官  柯雅惠
                                      法  官  許惠瑜
以上正本證明與原本無異
不得上訴。
                                      書記官  楊家印
中    華    民    國   100    年    4     月    29    日